臺灣高等法院刑事裁定
109年度抗字第1606號
抗  告  人
即  受刑人  呂學霖



上列抗告人即受刑人因聲請定其應執行刑案件，不服臺灣新北地
方法院109年度聲字第2840號，中華民國109年8月12日裁定，提
起抗告，本院裁定如下：
　　主　文
抗告駁回。
　　理　由
一、按裁判確定前犯數罪者，併合處罰之；數罪併罰，有二裁判
    以上者，依刑法第51條之規定，定其應執行之刑；宣告多數
    有期徒刑者，於各刑中之最長期以上，各刑合併之刑期以下
    ，定其刑期，但不得逾30年，刑法第50條第1項前段、第
　　53條、第51條第5款分別定有明文。次按法律上屬於自由裁
    量事項，尚非概無法律性之拘束，在法律上有其外部界限及
    內部界限。前者法律之具體規定，使法院得以具體選擇為適
    當裁判，此為自由裁量之外部界限。後者法院為自由裁量時
    ，應考量法律之目的，法律秩序之理念所在，此為自由裁量
    之內部界限。法院為裁判時，兩者均不得有所踰越（最高法
    院92年度台非字第187號判決意旨參照）。又對於定應執行
    刑之案件，法院所為刑之酌定，本屬實體法上賦予法院依個
    案自由裁量之職權，如所為裁量未逾法定範圍（即各刑中之
    最長期以上、各刑合併之刑期以下之法定範圍內），且無濫
    權情形，即無違法可言（最高法院101年度台抗字第463 號
    裁定意旨參照）。次按數罪併罰之案件，其各罪判決均係宣
    告刑，並非執行刑，縱令各案中一部分犯罪之宣告刑在形式
    上已經執行，仍應依法聲請犯罪事實最後判決之法院裁定，
    然後再依所裁定之執行刑，換發指揮書併合執行，其前已執
    行之有期徒刑部分，僅應予扣除而不能認為已執行完畢，在
    所裁定之執行刑尚未執行完畢前，各案之宣告刑不發生執行
    完畢之問題（最高法院90年度台非字第340號、95年度台非
    字第320號判決同此意旨）。是經法院以判決或裁定定其數
    罪之應執行刑確定者，該數罪所定之應執行刑尚未全部執行
    完畢，則其他已執行完畢之數罪仍應視為未執行完畢。
二、經查，本件抗告人即受刑人呂學霖（下稱抗告人）因違反毒
    品危害防制條例等罪，經臺灣新北地方法院（下稱新北第院
    ）、臺灣臺北地方法院分別判處如附表所示之刑確定在案，
    而如附表編號2至7所示之罪，係在附表編號1所示之罪判決
    確定日即民國108年2月12日前所犯。檢察官聲請依刑法第53
    條、第51條第5款就附表所示之罪定應執行刑，自屬正當，
    考量抗告人犯罪情節、行為次數，對於抗告人所犯數罪為整
    體非難評價及刑法量刑公平正義理念之內部限制，復權衡審
    酌抗告人之責任與整體刑法目的及相關刑事政策，認原裁定
    所定應執行刑有期徒刑2年10月，係在各宣告刑之最長期（9
    月）以上，各刑合併之刑期（3年8月）以下，況抗告人所犯
    附表編號1至3之罪，曾經新北地院定應執行有期徒刑1年2月
    ，有新北地院108年度聲字第1498號刑事裁定附卷可稽（見
    執聲卷第9至10頁），原審定應執行刑為有期徒刑2年10月，
    合於刑法第51條第5款規定所定之外部界限及內部性界限，
    復無違反比例、平等諸原則之裁量權濫用情形，應屬妥適。
    抗告意旨略以：憲法第7條保障人民享有平等之權利，是以
    法院為量刑時應遵循公平原則，避免對人民有不平等之對待
    。抗告人犯毒品等罪共判處有期徒刑3年8月，原裁定所定之
    應執行刑為有期徒刑2年10月，顯與其他法院裁判所更定應
    執行刑之行度有極大落差，況抗告人之犯罪類型、行為態樣
    、手段、動機均相同或類似，責任非難重複程度甚高，原裁
    定所定之刑度對抗告人極為不公，違反憲法第7條之平等原
    則云云。查原審裁定業已審酌受刑人犯罪之情節及行為次數
    ，對於受刑人所犯數罪為整體評價，並給予抗告人適度之刑
    罰折扣，其酌定之應執行刑，符合法律授與裁量權之目的，
    並未悖於法律秩序之理念，亦符合法規範之目的，核無違反
    內部性界限之情形；復觀諸各該確定判決，抗告人於附表編
    號1至3犯罪時間於107年3、4月間先後為持有第二級毒品純
    質淨重20公克以上罪及施用毒品行為、附表編號4至7犯罪時
    間分別為107年11、12月及108年1月間為施用毒品行為，顯
    見其輕忽法律，未深切悔改其犯行，自不宜給予過度刑罰優
    惠，原審在上開範圍內，綜合斟酌受刑人犯罪行為之不法與
    罪責程度，及對其施以矯正之必要性，對抗告人所犯附表所
    示之罪再給予適度之刑罰折扣，而裁定如前述之應執行刑，
    難認有失權衡意義而有裁量權濫用之情形，是原審裁量權之
    行使，顯未悖於法律秩序之理念，自符合法規範之目的，亦
    無違反內部性界限之可言；至抗告意旨所指他案所定之應執
    行刑，係法官酌量個案情形之結果，然各案情節不同，所為
    刑罰之量定自屬有別，並無相互拘束之效力，自難比附攀引
    他案量刑，而指摘原裁定不當，受刑人徒以無關之他案，任
    指原裁定所定之應執行刑違反公平比例原則云云，顯非可採
    ，故本件抗告為無理由，應予駁回。
三、據上論結，應依刑事訴訟法第412條，裁定如主文。　　
中　　華　　民　　國　　109 　年　　9 　　月　  28　　日
                  刑事第九庭    審判長法　官  潘翠雪
                                      法　官  俞秀美
                                      法　官  陳俞婷
以上正本證明與原本無異。
如不服本裁定，應於收受送達後五日內向本院提出抗告狀。
                                      書記官  陳麗津
中　　華　　民　　國　　109 　年　　9 　　月　　30　　日
附表：
編         號  1 2 3 罪         名  毒品危害防制條例 毒品危害防制條例 毒品危害防制條例 宣   告   刑  有期徒刑7月 有期徒刑7月 有期徒刑4月 犯 罪 日 期  106年9月間至107年3月18日2時5分許 107年3月17日13時許 107年4月11日8時許 偵查(自訴)機關年度案號  新北地檢署107年度偵字第1016號、107年度毒偵字第2532號 新北地檢署107年度偵字第1016號、107年度毒偵字第2532號 新北地檢署107年度毒偵字第3203號  最  後  事實審 法  院    新北地院    新北地院    新北地院  案  號 107年度審訴字第1877號 107年度審訴字第1877號 107年度簡字第5254號  判  決日  期 108年1月17日 108年1月17日 107年10月16日   確定   判決 法  院    新北地院    新北地院    新北地院  案  號 107年度審訴字第1877號 107年度審訴字第1877號 107年度簡字第5254號  判決確定日期 108年2月12日 108年2月12日 108年3月18日 是否得易科罰金        否       否       是 備         註  新北地檢108年度執更字第2591號（編號1至3曾經新北地院以108年聲訴字第1498號裁定定應執行有期徒刑1年2月）   

編         號  4 5 6 罪         名  毒品危害防制條例 毒品危害防制條例 毒品危害防制條例 宣   告   刑  有期徒刑5月 有期徒刑9月 有期徒刑6月 犯 罪 日 期  107年11月5日5時30分許 107年11月15日 107年12月19日7時許 偵查(自訴)機關年度案號  臺北地檢署107年度毒偵字第4919號 新北地檢署108年度毒偵字第391號 新北地檢署108年度毒偵字第288號  最  後  事實審 法  院    臺北地院    新北地院    新北地院  案  號 108年度審簡字第383號 108年度審訴字第808號 108年度簡字第3409號  判  決日  期 108年3月11日 108年6月27日 108年7月11日   確定   判決 法  院    臺北地院    新北地院    新北地院  案  號 108年度審簡字第383號 108年度審訴字第808號 108年度簡字第3409號  判決確定日期 108年4月2日 108年7月30日 108年8月13日 是否得易科罰金        是       否       是 備         註  臺北地檢108年度執字第3567號 新北地檢108年度執字第14034號 新北地檢108年度執字第14577號 
編         號  7 罪         名  毒品危害防制條例 宣   告   刑  有期徒刑6月 犯 罪 日 期  108年1月31日14時許 偵查(自訴)機關年度案號  新北地檢署108年度毒偵字第1918號  最  後  事實審 法  院    新北地院  案  號 108年度簡字第5849號  判  決日  期 108年9月27日   確定   判決 法  院    新北地院  案  號 108年度簡字第5849號  判決確定日期 108年10月29日 是否得易科罰金        是 備         註  新北地檢108年度執字第16622號